臺北高等行政法院裁定
108年度訴字第1943號
原      告  何牧珉                                      
被      告  交通部臺灣鐵路管理局
代  表  人  杜微                
訴訟代理人  林巧慧              
            楊星野              
            游沂晨              
被      告  交通部臺灣鐵路管理局臺北機務段
代  表  人  林裕隆              
訴訟代理人  李進慧              
            王世平              
上列當事人間有關人事行政事務事件，原告於111年6月2日提出
之20220531行政訴訟補充狀，所為訴之追加部分，本院裁定如下
：
    主  文
原告追加之訴駁回。
追加訴訟費用由原告負擔。　
　　事實及理由
一、本件被告交通部臺灣鐵路管理局臺北機務段（下稱被告臺北
    機務段）代表人原為王顯丕，訴訟中依序變更為李國華、張
    學正、古寶興，再變更為林裕隆，並經變更後代表人具狀聲
    明承受訴訟（本院卷一第111頁、卷二第131頁、卷二第283
    頁）；被告交通部臺灣鐵路管理局（下稱被告臺鐵局）代表
    人原為張政源，嗣於訴訟進行中變更代表人為杜微，亦經變
    更後代表人具狀聲明承受訴訟（本院卷一第289頁），經核
    均無不合，應予准許。
二、按行政訴訟法第111條規定「（第1項）訴狀送達後，原告不
     得將原訴變更或追加他訴。但經被告同意或行政法院認為
    適 當者，不在此限。（第2項）被告於訴之變更或追加無異
    議，而為本案之言詞辯論者，視為同意變更或追加。（第3
    項）有下列情形之一者，訴之變更或追加，應予准許：一、
    訴訟標的對於數人必須合一確定，追加其原非當事人之人為
    當事人。二、訴訟標的之請求雖有變更，但其請求之基礎不
    變。三、因情事變更而以他項聲明代最初之聲明。四、應提
    起確認訴訟，誤為提起撤銷訴訟。五、依第197條或其他法
    律之規定，應許為訴之變更或追加。……」揆其意旨，無非是
    訴之變更或追加是在訴訟繫屬後始發生，對訴訟其他當事人
    及法院均造成負擔，故原則上應加以限制，以避免被告疲於
    防禦導致訴訟延滯，除非被告同意變更追加或行政法院認為
    適當，或有行政訴訟法第111條第3項規定之情形者，始無禁
    止之必要。
三、查本件原告於起訴時，原係聲明求為判決：「復審決定（
    按指民國108年10月22日108公審決字第426號（下稱108年42
    6號復審決定）、108年11月12日108公審決字第438號復審決
    定（下稱108年438號復審決定））及原處分均撤銷。確認
    被告准許原告請假之撤銷違法。被告應准許原告請假之申
    請。被告應予原告留職停薪。」（本院卷一第18頁）。嗣
    於109年12月17日原告具狀變更及追加其訴之聲明為：「復
    審決定（按指107年10月16日107公審決字第423號復審決定
    （下稱107年423號復審決定）及108年426號復審決定、108
    年438號復審決定）及原處分（含107年5月11日鐵人二字第1
    070013761A號令（下稱系爭免職處分）、107年5月15日北機
    人字第1070001558號專案考績（成）通知書（下稱系爭考成
    通知書）等）均撤銷。被告應回復行政處分生效前原狀。應
    使原告恢復自原停職之行政處分生效後之全部權利，包含各
    類保險、年資、全額薪津（含專業加給），按期予以原告年
    終考成，其考成為甲等。確認被告准許原告請假之撤銷違
    法或撤銷之。被告應准許原告請假之申請。被告應予原告
    留職停薪。確認原免職並先行停職之處分無效。被告給付
    之服務證明書北機人服字第1080000036號函（下稱系爭服務
    證明書）之備註事項應予刪除。」（本院卷一第78頁）。原
    告復於110年4月19日具狀變更及追加其訴之聲明為：「復
    審決定（按指107年423號復審決定、108年426號復審決定、
    108年438號復審決定）及原處分（含系爭免職處分、系爭考
    成通知書、108年4月30日鐵人二字第1080013925號函（下稱
    系爭否准程序再開處分）等）均撤銷。被告應回復行政處分
    生效前原狀。應使原告恢復自原停職之行政處分生效後之全
    部權利，包含各類保險、年資、全額薪津（含專業加給），
    按期予以原告年終考成，其考成為甲等。被告應撤銷系爭免
    職處分、系爭考成通知書。確認被告准許原告請假之撤銷
    違法或撤銷之，確認該行政行為未對原告發生效力。被告
    應准許原告請假之申請。被告應予原告留職停薪。確認原
    免職並先行停職之處分無效。被告給付之系爭服務證明書
    之備註事項應予刪除。」（本院卷一第277頁）。原告於110
    年7月9日向本院提出行政訴訟補充狀，將訴之聲明三加註「
    關於撤銷或申請撤銷之聲明一之備位聲明」、將訴之聲明四
    加註「關於請假之聲明三、聲明一之備位聲明」（本院卷一
    第305頁）而被告於訴之變更及追加無異議，而為本案之言
    詞辯論（本院卷二第165至174頁），視為同意變更及追加，
    本院認原告變更追加其聲明，已合於前揭法律規定，自應准
    許。就原告前開經本院准予變更追加的訴之聲明，所訴合法
    者本院另為實體判決；所訴不合法者，本院另以裁定駁回之
    。
 四、原告再於111年6月2日本院言詞辯論時具狀（按即原告2022
     0531補充狀，本院卷二第175頁）追加訴之聲明「確認系
     爭停職、免職處分未有曠職處分為據。如有，確認該曠職
     處分無效、違法。確認系爭停職、免職處分所據之考成委
     員會紀錄未有受考人之陳述。」（本院卷二第176頁），並
     追加交通部為被告，被告臺鐵局及被告臺北機務段就原告
     追加訴之聲明7、8及追加交通部為被告均當庭表示不同意
     （本院卷二第167、169頁），本院認為原告追加訴之聲明7
     、8並未表明與哪一被告間的確認訴訟，及追加交通部為被
     告部分，亦未表明追加之被告與原聲明1至6之關係，將使
     原訴訟爭議更臻複雜，正如同本案判決書之㈠之⒌所示，原
     告將其每項訴之聲明的對象逕以被告稱之，且無意更正區
     分每項訴之聲明的被告究竟是臺鐵局或臺北機務段，甚至
     包括所追加之被告交通部，從而應認原告於111年6月2日提
     出之20220531行政訴訟補充狀，所為訴之追加有礙訴訟終
     結，並不適當。故原告此部分追加之訴，自難認為合法，
     應予駁回。另本件追加訴訟既不合法，原告實體上之主張
     ，本院即無庸審酌，併此指明。
五、依行政訴訟法第107條第1項第10款、第104條，民事訴訟法
    第95條、第78條，裁定如主文。
中　　華　　民　　國　　111 　年　　8　 月　   25 　　日
　　　　　　　　　　臺北高等行政法院第六庭
                          　　審判長法  官　陳  心  弘　
                             　　　 法  官　林  淑  婷
                            　 　　 法  官　高  維  駿　
上為正本係照原本作成。
如不服本裁定，應於送達後10日內向本院提出抗告狀（須按他造
人數附繕本）。
中　　華　　民　　國　　111 　年 　 10　月　    5 　　日
　　　　　　　　　　　　　　　　　　書記官　陳  怡  如